【裁判字號】    97,交簡上,211
【裁判日期】    971008
【裁判案由】    公共危險
【裁判全文】
臺灣高雄地方法院刑事判決           97年度交簡上字第211號
上  訴  人
即  被  告  甲○○
                      號
上列上訴人因公共危險案件，不服本院交通法庭中華民國97年8
月14日97年度審交簡字第2418號第一審簡易判決（聲請簡易判決
處刑案號：臺灣高雄地方法院檢察署97年度偵字第18168 號），
提起上訴，本院判決如下：
    主   文
上訴駁回。
    事實及理由
一、本案經本院審理結果，認原審認定上訴人即被告（下稱被告
    ）甲○○飲酒後不能安全駕駛動力交通工具而駕駛之事實，
    並引用刑法第185 條之3 、第41條第1 項前段，刑法施行法
    第1 條之1 等規定，判處被告拘役40日，如易科罰金，以新
    臺幣（下同）1 千元折算1 日，核其認事用法，均無不當，
    量刑亦屬妥適，應予維持，並引用原判決所載之事實及理由
    （如附件）。
二、被告上訴意旨略以：員警酒測時沒有用電腦的位數來測我的
    位數，酒測機器本身沒有位數，我有本身位數，他用我的位
    數輸入電腦內，酒測值是電腦跑出來的。我喝完酒有騎車要
    回家，因為在本村內，幾百公尺而已，我騎了一段路，機車
    是50CC很老舊了，沒有什麼公共危險罪云云。惟查：
(一)訊據被告於本院審理中，坦承確有酒後騎乘機車之行為，並
    供稱：我被酒測之前確實有喝酒，我喝了2 、3 瓶啤酒，喝
    完後騎機車要回家，騎了一段路。我在喝酒時知道自己在喝
    酒，喝酒後騎機車時也知道自己喝了酒正在騎機車等語。核
    與其於警詢中供稱：我從97年6 月21日晚上10時許，在高雄
    縣湖內鄉○○路○段與湖中路口「一夜香卡拉OK」和朋友一
    起喝酒，我喝金牌啤酒約1 、2 瓶，喝到隔天凌晨零時許結
    束，我騎乘鄰居吳林金美所有之車號VVK －952 號機車載一
    個人，在中正路二段與湖中路口被警察查獲，警方有讓我等
    到喝完酒約半小時後才酒測，酒測值每公升0.69毫克，酒測
    單是我本人親手簽名等語，及偵查中供稱：我於97年6 月21
    日晚上10時許，與朋友一起在高雄縣湖內鄉○○路○段與湖
    中路口「一夜香卡拉OK」喝酒，我喝了幾瓶啤酒，約當晚11
    點多開始騎車，只有一點點距離，我沒有騎去別的地方，只
    有在村裡騎車等語，前後一致，並始終坦認酒後騎乘機車等
    情不諱。而被告於前揭時、地為警攔檢時，經測得呼氣中酒
    精濃度每公升0.69毫克，有酒精測試記錄表1 份在卷可稽，
    經警觀察結果，距顏面約30公分所聞得酒味屬「強」之程度
    ，亦有觀察紀錄表1 份在卷足參。被告自白既有前開卷證可
    佐，應堪採信。
(二)被告雖稱員警所使用之呼氣酒精測試器未以電腦位數而為測
    定，對於測定結果有所質疑。惟該部呼氣酒精測試器業經經
    濟部標準檢驗局於97年4 月17日檢定合格，檢定有效期限為
    1 年，但檢定合格有效期間使用達1 千次者，視同屆滿檢定
    合格有效期間，有該局所核發之呼氣酒精測試器檢定合格證
    書1 份在卷可參，則於檢定合格期限內或使用達1 千次前（
    以先屆至者為準），以該呼氣酒精測試器所為之呼氣酒精測
    定，即屬準確無誤。而被告經警施以酒測之時間為97年6 月
    22日，且僅係該呼氣酒精測試器於檢定合格後第23次使用，
    為上開酒精測試紀錄表所明載，所測得之酒精濃度數據應屬
    準確。
(三)按刑法第185 條之3 係抽象危險犯，非實害犯，行為人客觀
    上已達不能安全駕駛之程度，且主觀上知其飲酒可能造成不
    能安全駕駛結果，竟仍放任自己駕駛，即應認有故意，而該
    當本罪。至於是否達「不能安全駕駛之程度」之認定，應依
    具體個案之實際情形判斷之，而依醫學實驗證明所得經驗法
    則，對於吐氣酒精濃度達每公升0.25毫克以上時，將使駕駛
    人產生複雜之技巧障礙、駕駛能力變壞之行為表現，肇事比
    率比一般未飲酒時高出2 倍；而吐氣酒精濃度達每公升0.5
    毫克以上時，將使駕駛人產生說話含糊、腳步不穩之行為表
    現，肇事比率比一般未飲酒時高出7 倍；如吐氣酒精濃度達
    每公升0.55毫克以上時，將使駕駛人產生平衡感與判斷力障
    礙升高之行為表現，肇事比率比一般未飲酒時高出10倍；如
    吐氣酒精濃度達每公升0.75毫克時，駕駛人將產生明顯酒醉
    、步履蹣跚之行為狀態，其肇事比率比一般高25倍；至吐氣
    酒精濃度達每公升1 毫克時，將造成中度中毒，有步態不穩
    、噁心、嘔吐、精神混惑不清狀態。故吐氣酒精濃度達每公
    升0.55毫克以上時，即達「絕對不能安全駕駛之程度」。因
    該0.55毫克之數值，係經由實際偵測所得之統計值，為經驗
    科學上所肯定之客觀實驗數據，是以該數值作為絕對不能安
    全駕駛之標準，不僅不違反經驗法則，且免舉證之困難。本
    件被告經警測得呼氣中酒精濃度高達0.69毫克，已逾前開每
    公升0.55毫克之絕對不能安全駕駛標準，應屬不能安全駕駛
    無疑。
三、原審以被告上開犯行事證明確，並審酌被告酒後駕車之行為
    不僅漠視自己安危，更罔顧公眾行之安全，所為實不足取，
    惟念其無前科，素行尚可等一切情狀，判處被告拘役40日，
    如易科罰金，以1 千元折算1 日，本院核其認事用法，均無
    不當，量刑亦屬妥適。被告以員警所使用之呼氣酒精測試器
    未以電腦位數而為測定，及否認不能安全駕駛為由，提起上
    訴，為無理由，應予駁回。
據上論斷，應依刑事訴訟法第455 條之1 第1 項、第3 項、第36
8 條、第373 條，判決如主文。
本案經檢察官乙○○到庭執行職務。
中    華    民    國    97    年    10    月    8     日
              交通法庭    審判長法  官  曾逸誠
                                法  官  陳思睿
                                法  官  林柏壽
以上正本證明與原本無異。
本判決不得上訴。
中    華    民    國    97    年    10    月    8     日
                                書記官  林國龍


司法院資訊處製作；財團法人民間司法改革基金會備份。
